Inventaris van het archief van de Nederlandse Organisatie voor Zuiver Wetenschappelijk Onderzoek (ZWO), 1947-1988 (1998)
Nationaal Archief, Den Haag
Nederlandse Organisatie voor (Zuiver-) Wetenschappelijk Onderzoek [ZWO]
NWO / ZWO
1946-1998
merendeel 1946-1989
P35
14,50 meter; 453 inventarisnummers.
Normale geschreven, getypte en gedrukte documenten, geen bijzondere handschriften.
Nationaal Archief, Den Haag
Nederlandse organisatie voor Zuiver Wetenschappelijk Onderzoek (ZWO)
Dit archief bevat stukken betreffende de organisatie van de Nederlandse organisatie voor Zuiver Wetenschappelijk Onderzoek (ZWO) en de subsidiëring van het wetenschappelijk onderzoek in Nederland.
Archiefvorming
Geschiedenis van de archiefvormer
In 1950 werd de Nederlandse organisatie voor Zuiver-Wetenschappelijk Onderzoek (ZWO) bij wet in het leven geroepen en nam de taak op zich tot stimulering van fundamenteel wetenschappelijk onderzoek. ZWO is in eerste instantie opgericht als tijdelijke organisatie om de achterstand in het Nederlandse wetenschappelijk onderzoek te helpen opheffen. Vanaf het begin in 1947 bleek echter dat stimulering van het onderzoek niet de enige taak was en dat er ook behoefte bestond aan nieuwe landelijke structuren en aan stimulering van wetenschapsgebieden die in het verleden binnen het universitaire bestel minder belicht waren.
In de periode 1946-1948 organiseerden natuurkundigen, wiskundigen en astronomen zich in stichtingen die als effectieve lobbies binnen ZWO opereerden. De natuurwetenschappelijke stichtingen met hun werkgemeenschappen fungeerden tevens als coördinatiepunten voor het onderzoek. Hierdoor ontstond er een min of meer automatische delegatie van beoordelingsbevoegdheid aan de stichtingbesturen.
In de jaren zestig kwamen er nieuwe interdisciplinaire onderzoeksgebieden op en het ZWO-bestuur onderkende het belang hiervan door het beschikbaar stellen van ruimte fondsen. Het gevolg was dat ZWO de feitelijke werkzaamheden naar de onderzoekers delegeerde en zich slechts mengde in de problemen die lagen op het vlak van de taakverdeling tussen de stichtingen en hun werkgemeenschappen.
In de jaren zeventig en tachtig was er voor ZWO minder geld beschikbaar, maar de belangrijkste werkzaamheden bleven het coördineren en stimuleren van onderzoek. ZWO was er van overtuigd dat de werkgroepen en werkgemeenschappen een goede voedingsbodem waren voor kwaliteitsonderzoek. De overheid wilde greep krijgen op de uitgaven voor wetenschappelijk onderzoek, maar ZWO probeerde haar eigen rol te spelen. ZWO wilde de nationale taak op zich nemen die tot uitdrukking kwam bij het opstellen van de GUO-nota (nota Gespreksgroep Universitair Onderzoek) in 1972. Door een landelijk systeem van drie geldstromen voor de sturing van het wetenschappelijk onderzoek, zou ZWO door middel van het beheer van de tweede geldstroom het universitaire onderzoek coördineren.
ZWO nam lange tijd een eigen positie in binnen het wetenschappelijke veld. In de begin jaren van ZWO was er een gespannen verhouding met de Koninklijke Akademie voor Wetenschappen (KNAW), maar deze verdween in de jaren vijftig. Op een groot aantal deelgebieden ontstond er een harmonieuze samenwerking.
Met de universiteiten was er een tweezijdig contact: via de wetenschappers die door ZWO werden gesubsidieerd en via de colleges van curatoren/bestuur voor de administratieve en bestuurlijke coördinatie. Met de Commissie Algemene Vraagstukken Wetenschappelijk Onderzoek (CAVWO) had ZWO overleg over de hoofdlijnen van het beleid. Verder was ZWO op bestuurlijk niveau vertegenwoordigd om de vinger aan de pols te houden, zoals bij de Academische Raad (AR). Deze contacten namen in de jaren zeventig en tachtig onder prof. dr. R. van Lieshout sterk toe.
Het ministerie van Onderwijs en Wetenschappen (O en W) was zonder meer het belangrijkste element in de omgeving van ZWO, met name vanwege de financiële banden. De betrekkingen met de overheid liepen via de vertegenwoordiger van de minister van O en W in Raad en Bestuur van ZWO. Er werd gestreefd naar een zo harmonieus en profijtelijk mogelijke relatie. Door de verschuiving van de interesse van de beleidsambtenaren bij O en W van het eigenlijke onderzoek naar een stuurbaar wetenschaps- en onderzoeksbeleid kwam er een einde aan de ZWO-periode. Op 1 februari 1988 trad de Nederlandse organisatie voor Wetenschappelijk Onderzoek (NWO) aan als rechtsopvolger van de ZWO.
Het zwaartepunt binnen de organisatie van ZWO lag bij de directeur en het Bestuur van ZWO. Tot 1988 bleef de directeur de enige professional voor beleidszaken en de spil van het bureau. Iemand die van groot belang is geweest voor ZWO is dr. J.H. Bannier, die van 1950 tot 1970 directeur van ZWO en secretaris van het bestuur was. Na zijn aftreden als directeur is hij van 1970 tot 1977 bestuurslid en vicevoorzitter geweest.
Geschiedenis van het archiefbeheer
Er is in het verleden door ZWO nog geen archiefmateriaal overgedragen aan het Nationaal Archief. Wel is er in het verleden zonder toestemming van de Rijksarchiefdienst archiefmateriaal vernietigd. Mede door een aantal verhuizingen is er ook nog ander archiefmateriaal ‘verloren‘ gegaan.
De verwerving van het archief
Het archief is krachtens bepalingen van de Archiefwet overgebracht.
Inhoud en structuur van het archief
2.25
Ordening van het archief
ZWO kent driebestuurslagen, te weten de raad van ZWO, het (dagelijks) bestuur van ZWO en de onder ZWO ressorterende commissies. De raad van ZWO is verantwoordelijk voor het ontwikkelen van beleid en het (dagelijks) bestuur is verantwoordelijk voor de uitvoering van het beleid. De commissies dragen verantwoordelijkheid voor de voornaamste takken van het wetenschappelijk onderzoek en geven advies over het ter beschikking stellen van gelden aan wetenschappelijk onderzoek.
ZWO kent stichtingen, instituten en commissies die zorg dragen voor een specifiek terrein binnen het wetenschapsbeleid. De stichtingen zijn belast met het toewijzen van middelen ten behoeve van onderzoeksprojecten en onderzoeksprogramma’s alsmede het in stand houden van één of meer instituten. Aan een erkende stichting kunnen door het algemeen bestuur middelen worden toegekend ten behoeve van één of meer instituten. De instituten zijn opgericht voor het doen van wetenschappelijk onderzoek. Er zijn twee soorten commissies aan te wijzen. Ten eerste zijn er commissies met adviserende bevoegdheden en ten tweede commissies voor programma’s waarvan de uitvoering een gebiedsoverschrijdende karakter heeft (zoals het Constantijn en Christiaan Huygens-programma), voor het stipendium programma en voor de steunverlening voor de uitgave van wetenschappelijke boeken. Daarnaast is er nog een aantal multidisciplinaire stichtingen zoals de Stichting voor Wetenschappelijk Onderzoek van de Tropen en Ontwikkelingslanden (WOTRO) en de Stichting Nationale Computerfaciliteiten (NCF).
Het algemeen bestuur bepaalt het beleid van NWO en wijst de middelen toe voor de uitvoering ervan. De stichtingen vertegenwoordigen de inhoudelijke deskundigheid binnen de organisatie en zijn verantwoordelijk voor de toewijzing van middelen voor onderzoek op hun gebied. Met de reorganisatie in 1998 zijn de stichtingen opgeheven en zijn hun taken overgedragen aan het desbetreffende gebiedsbestuur. De NWO-stichtingen NCF en WOTRO vormen hierin een uitzondering en zijn in stand gehouden.
Het archief van ZWO kent daarnaast ook dossiers die betrekking hebben op de niet-ambtelijke werkzaamheden en de kantoorvoering.
Het ZWO-archief vertoont enkele kleine hiaten in de verslaglegging. Zo ontbreken de vergaderstukken van de 46e tot en met de 51e, de 59e, de 82e, de 83e, de 117e, de 118e en de 186e tot en met de 197e bestuursvergadering. Daarnaast ontbreken de eerste en tweede getekende notulen van de bestuursvergaderingen, de vergaderstukken van de 195e vergadering van het Dagelijks Bestuur en de bijlagen van de 1e tot en met de 142e vergadering van het Dagelijks Bestuur.
Aanwijzingen voor de gebruiker
Openbaarheidsbeperkingen
Materiële beperkingen
Het archief kent geen beperkingen voor het raadplegen van stukken als gevolg van slechte materiële staat.
Aanvraaginstructie
Openbare archiefstukken kunnen online worden aangevraagd en gereserveerd. U kunt dit ook via de terminals in de studiezaal van het Nationaal Archief doen. Om te kunnen reserveren dient u de volgende stappen te volgen:
U maakt een profiel aan op www.gahetna.nl, en logt vervolgens in
Via de archiefinventaris (alleen de beschrijvingen met rode nummers) selecteert u het gewenste archiefstuk door op de knop 'Reserveren' te klikken
In het volgende scherm geeft u aan op welke dag u het archiefstuk wilt inzien
Indien u zich bevindt in de studiezaal en een tafelnummer heeft ontvangen kunt u dit nummer vermelden. Als u geen tafelnummer heeft kunt u tafelnummer 777 laten staan
Vervolgens bevestigt u uw reservering door deze te versturen.
Verwant materiaal
Beschikbaarheid van kopieën
De inventarisnummers van dit archief zijn niet in kopievorm beschikbaar.
Verwante archieven
2.06.093 Inventaris van het archief van het Centraal Planbureau, (1945) 1947-1989.
2.14.35 Inventaris van het archief van de Academische Raad, (1956) 1961-1985..
2.14.36.02 Inventaris van het archief van de TNO Nijverheidsorganisaties (1932-1980).
2.14.36.04 Inventaris van het archief van de Landbouworganisatie TNO, 1943-1958; Nationale Raad voor Landbouwkundig Onderzoek over de jaren 1958-1980.
2.14.36.06 Inventaris van het archief van de Gezondheidsorganisatie TNO (1948-1980).
2.14.58 Inventaris van de archieven van de afdelingen Hoger Onderwijs, Hoger Onderwijs en Wetenschappen en het Directoraat-Generaal voor de Wetenschappen van het ministerie van Onderwijs, Kunsten en Wetenschappen, (1911) 1918-1975.
Bijlagen
Lijst met gebruikte afkortingen
AR Academische Raad
BDL Biotechnologie Delft Leiden
BION Stichting Biologisch Onderzoek in Nederland
BUOZ Beleidsnota Universitair Onderzoek
CAVWO Commissie Algemene Vraagstukken Wetenschappelijk Onderzoek
CERN Conseil Européen pour la Recherce Nucléaire
FOM Stichting voor Fundamenteel Onderzoek der Materie
FUNGO Stichting voor Fundamenteel Geneeskundig Onderzoek der Materie
IOP-b Innovatiegerichte Onderzoeksprogramma Biotechnologie
JCMT James Clerk Maxwell Telescope
JSC Joint Steering Committee
KNAW Koninklijke Nederlandse Akademie voor Wetenschappen
NCF Stichting Nationale Computerfaciliteiten
NFI Commissie Nationale Faciliteit Informatica
NSAV Nederlandse Antropologische en Sociologische Vereniging
NWO Nederlandse organisatie voor Wetenschappelijk Onderzoek
O en W Ministerie van Onderwijs en Wetenschappen
POZ Overleg Portefeuillehouders Onderzoek
RAWB Raad van Advies voor Wetenschapsbeleid
SISWO Stichting Interuniversitair Instituut voor Sociaal-Wetenschappelijk Onderzoek
SON Stichting Scheikundig Onderzoek in Nederland
STW Stichting voor de Technische Wetenschappen
TNO Nederlandse organisatie voor Toegepast Natuurwetenschappelijk Onderzoek
VWO Verbond van Wetenschappelijke Onderzoekers
WONG Stichting voor Wetenschappelijk Onderzoek Nieuw-Guinea
WOTRO Stichting voor Wetenschappelijk Onderzoek van de Tropen en Ontwikkelingslanden
ZWO Organisatie voor Zuiver-Wetenschappelijk Onderzoek
Beschrijving van de series en archiefbestanddelen
- Stukken van algemene aard, A.
  - Vergaderingen van het bestuur, A.1
    - Agenda's en notulen van het Voorlopig Bestuur, 1945-1949; 1 - 2; 2 omslagen
      - 1945-1947, 1
      - 1948-1949, 2
    - Getekende notulen behorende bij de bestuursvergaderingen, 1950-1987; 3 - 27; 14 pakken en 11 omslagen
      - 3e - 22e bestuursvergadering, 1950-1951, 3; omslag
        Aankondiging van de benoemingsbesluiten inzake de samenstelling van het (tijdelijk) bestuur van ZWO. De getekende notulen van de eerste en tweede vergadering ontbreken.
      - 23e - 47e bestuursvergadering, 1952-1953, 4; omslag
      - 48e - 69e bestuursvergadering, 1954-1955, 5; omslag
      - 70e - 95e bestuursvergadering, 1955-1957, 6
      - 96e - 118e bestuursvergadering, 1958-1959, 7
      - 119e - 142e bestuursvergadering, 1960-1961, 8
      - 143e - 166e bestuursvergadering, 1962-1963, 9
      - 167e - 188e bestuursvergadering, 1964-1965, 10
      - 189e - 210e bestuursvergadering, 1966-1967, 11
      - 211 - 220e bestuursvergadering, 1967-1968, 12; omslag
      - 221e - 230e bestuursvergadering, 1968, 13; omslag
      - 231e - 240e bestuursvergadering, 1969, 14; omslag
      - 241e - 250e bestuursvergadering, 1969-1970, 15; omslag
      - 251e - 272e bestuursvergadering, 1971-1972, 16
      - 273e - 286e bestuursvergadering, 1972, 17; omslag
      - 276e - 300e bestuursvergadering, 1973, 18
      - 301e - 313e bestuursvergadering, 1974, 19
      - 314e - 326e bestuursvergadering, 1975, 20; omslag
      - 327e - 338e bestuursvergadering, 1976, 21
      - 339e - 352e bestuursvergadering, 1977, 22; omslag
      - 353e - 365e bestuursvergadering, 1978, 23; omslag
      - 366e - 400e bestuursvergadering, 1979-1981, 24
      - 401e - 421e bestuursvergadering, 1981-1983, 25
      - 422e - 442e bestuursvergadering, 1983-1984, 26
      - 443e - 479e bestuursvergadering, 1985-1987, 27
    - Agenda’s, toelichtingen en bijlagen behorende bij de bestuursvergaderingen., 1950-1988; 28 - 148; 87 pakken en 33 omslagen
      - 1e -12e bestuursvergadering, 1950, 28; omslag
      - 13e - 21e bestuursvergadering, 1951, 29; omslag
      - 22e - 34e bestuursvergadering, 1952, 30; omslag
      - 35e - 45e bestuursvergadering, 1953, 31; omslag
      - 52e - 58e bestuursvergadering, 1954, 32
      - 60e - 70e bestuursvergadering, 1955, 33; omslag
      - 71e - 81e bestuursvergadering, 1956, 34; omslag
      - 84e - 95e bestuursvergadering, 1957, 35; omslag
      - 96e - 105e bestuursvergadering, 1958, 36
      - 106e - 116e bestuursvergadering, 1959, 37
      - 119e - 130e bestuursvergadering, 1960, 38
      - 131e - 143e bestuursvergadering, 1961, 39
      - 143e - 154e bestuursvergadering, 1962, 40; omslag
      - 155e - 166e bestuursvergadering, 1963, 41
      - 167e - 171e bestuursvergadering, 1964, 42; omslag
      - 172e - 178e bestuursvergadering, 1964, 43
      - 179e - 185e bestuursvergadering, 1965, 44; omslag
      - 198e - 202e bestuursvergadering, 1966, 45
      - 203e - 206e bestuursvergadering, 1967, 46
      - 207e - 208e bestuursvergadering, 1967, 47; omslag
      - 209e - 211e bestuursvergadering, 1967, 48
      - 212e - 214e bestuursvergadering, 1967, 49
      - 215e - 217e bestuursvergadering, 1968, 50
      - 218e - 221e bestuursvergadering, 1968, 51; omslag
      - 222e bestuursvergadering, 1968, 52; omslag
      - 223e bestuursvergadering, 1968, 53
      - 224e bestuursvergadering, 1968, 54; omslag
      - 225e - 227e bestuursvergadering 1968, 55
      - 228e - 231e bestuursvergadering 1968-1969, 56
      - 232e - 235e bestuursvergadering 1969, 57
      - 236e - 239e bestuursvergadering 1969, 58
      - 240e - 243e bestuursvergadering 1970, 59
      - 244e - 246e bestuursvergadering 1970, 60
      - 247e - 249e bestuursvergadering 1970, 61
      - 250e - 253e bestuursvergadering, 1970, 62
      - 254e - 256e bestuursvergadering, 1970, 63
      - 257e - 259e bestuursvergadering, 1971, 64
      - 260e - 262e bestuursvergadering, 1971, 65
      - 263e - 264e bestuursvergadering, 1971, 66
      - 265e - 268e bestuursvergadering, 1971, 67
      - 269e - 271e bestuursvergadering, 1971, 68; omslag
      - 272e - 274e bestuursvergadering, 1972, 69
      - 275e - 278e bestuursvergadering, 1972, 70
      - 279e - 280e bestuursvergadering, 1972, 71
      - 281e - 282e bestuursvergadering, 1972, 72; omslag
      - 283e - 284e bestuursvergadering, 1972, 73; omslag
      - 285e - 287e bestuursvergadering, 1972, 74; omslag
      - 288e bestuursvergadering, 1973, 75
      - 289e - 290e bestuursvergadering, 1973, 76; omslag
      - 291e - 292e bestuursvergadering, 1973, 77
      - 293e - 295e bestuursvergadering, 1973, 78
      - 296e - 298e bestuursvergadering, 1973, 79
      - 299e - 301e bestuursvergadering, 1973, 80
      - 302e - 304e bestuursvergadering, 1974, 81
      - 305e - 306e bestuursvergadering, 1974, 82
      - 307e - 309e bestuursvergadering, 1974, 83
      - 310e - 312e bestuursvergadering, 1974, 84
      - 313e - 314e bestuursvergadering, 1974-1975, 85
      - 315e - 316e bestuursvergadering, 1975, 86; omslag
      - 317e - 318e bestuursvergadering, 1975, 87; omslag
      - 319e - 321e bestuursvergadering, 1975, 88
      - 322e - 325e bestuursvergadering, 1975, 89
      - 326e - 328e bestuursvergadering, 1975-1976, 90
      - 329e - 331e bestuursvergadering, 1976, 91
      - 332e - 333e bestuursvergadering, 1976, 92
      - 334e - 336e bestuursvergadering, 1976, 93; omslag
      - 337e - 340e bestuursvergadering, 1976-1977, 94; omslag
      - 341e - 343 bestuursvergadering, 1977, 95
      - 344e - 345e bestuursvergadering, 1977, 96; omslag
      - 346e - 347e bestuursvergadering, 1977, 97
      - 348e - 352e bestuursvergadering, 1977, 98
      - 353e - 355e bestuursvergadering, 1978, 99
      - 356e - 358e bestuursvergadering, 1978, 100
      - 359e - 360e bestuursvergadering, 1978, 101
      - 361e bestuursvergadering, 1978, 102; omslag
      - 362e - 363e bestuursvergadering, 1978, 103
      - 364e - 365e bestuursvergadering, 1978, 104
      - 366e - 369e bestuursvergadering, 1979, 105
      - 370e - 372e bestuursvergadering, 1979, 106
      - 373e - 375e bestuursvergadering, 1979, 107; omslag
      - 376e - 377e bestuursvergadering, 1979, 108; omslag
      - 378e - 379e bestuursvergadering, 1979, 109; omslag
      - 380e - 382e bestuursvergadering, 1979-1980, 110
      - 383e - 386e bestuursvergadering, 1980, 111
      - 387e - 389e bestuursvergadering, 1980, 112
      - 390e - 392e bestuursvergadering, 1980, 113
      - 393e - 396e bestuursvergadering, 1980, 114
      - 397e - 399e bestuursvergadering, 1981, 115
      - 400e - 401e bestuursvergadering 1981, 116
      - 402e - 405e bestuursvergadering, 1981, 117
      - 406e - 408e bestuursvergadering, 1981, 118
      - 409e - 410e bestuursvergadering, 1981, 119
      - 411e - 413e bestuursvergadering, 1982, 120
      - 414e - 416e bestuursvergadering, 1982, 121
      - 417e - 419e bestuursvergadering, 1982, 122
      - 420e - 421e bestuursvergadering, 1982, 123
      - 422e - 424e bestuursvergadering, 1983, 124
      - 425e - 428e bestuursvergadering, 1983, 125
      - 429e - 432e bestuursvergadering, 1983, 126
      - 433e bestuursvergadering, 1983, 127; omslag
      - 434e - 435e bestuursvergadering, 1984, 128
      - 436e - 438e bestuursvergadering, 1984, 129
      - 439e - 440e bestuursvergadering, 1984, 130
      - 441e - 442e bestuursvergadering, 1984, 131
      - 443e - 444e bestuursvergadering, 1984, 132
      - 445e - 446e bestuursvergadering, 1985, 133
      - 447e - 449e bestuursvergadering, 1985, 134
      - 450e - 451e bestuursvergadering, 1985, 135
      - 452e - 455e bestuursvergadering, 1985, 136
      - 456e - 459e bestuursvergadering, 1986, 137
      - 460e - 462e bestuursvergadering, 1986, 138
      - 463e - 464e bestuursvergadering, 1986, 139
      - 465e bestuursvergadering, 1986, 140; omslag
      - 466e bestuursvergadering, 1987, 141
      - 467e bestuursvergadering, 1987, 142; omslag
      - 468e bestuursvergadering, 1987, 143
      - 469e - 470e bestuursvergadering, 1987, 144; omslag
      - 471e - 472e bestuursvergadering, 1987, 145
      - 473e bestuursvergadering, 1987, 146; omslag
      - 474e - 475e bestuursvergadering, 1987, 147; omslag
      - 476e - 479e bestuursvergadering, 1987-1988, 148; omslag
  - Vergaderingen van het Dagelijks Bestuur, A.2
    - Agenda’s, afsprakenlijsten en bijlagen van de vergaderingen van het Dagelijks Bestuur, 1985-1988; 149 - 192; 30 pakken en 14 omslagen
      - 1e - 142e vergadering – zonder bijlagen, 1985, 149
      - 143e vergadering, 1985, 150
      - 144e vergadering, 1985, 151
      - 145e vergadering, 1985, 152
      - 146e - 147e vergadering, 1985, 153; omslag
      - 148e vergadering, 1985, 154
      - 149e vergadering, 1985, 155
      - 150e - 151e vergadering, 1985, 156
      - 152e - 153e vergadering, 1986, 157
      - 154e vergadering, 1986, 158; omslag
      - 155e - 156e vergadering, 1986, 159
      - 157e en tussentijdse vergadering, 1986, 160; omslag
      - 158e vergadering, 1986, 161; omslag
      - 159e vergadering, 1986, 162
      - 160e - 163e vergadering, 1986, 163
      - 164e vergadering, 1986, 164; omslag
      - 165e - 166e vergadering, 1986, 165
      - 167e - 169e vergadering, 1986, 166
      - 170e vergadering, 1986, 167
      - 171e vergadering, 1986, 168; omslag
      - 172e vergadering, 1986, 169; omslag
      - 173e - 174e vergadering, 1986, 170
      - 175e vergadering, 1986, 171; omslag
      - 176e - 177e vergadering, 1986, 172
      - 178e vergadering, 1986, 173
      - 179e vergadering, 1987, 174; omslag
      - 180e vergadering, 1987, 175
      - 181e vergadering, 1987, 176
      - 182e vergadering, 1987, 177; omslag
      - 183e - 184e vergadering, 1987, 178
      - 185e - 186e vergadering, 1987, 179
      - 187e vergadering, 1987, 180; omslag
      - 188e vergadering, 1987, 181
      - 189e vergadering, 1987, 182
      - 190e vergadering, 1987, 183
      - 191e vergadering, 1987, 184; omslag
      - 192e - 193e vergadering, 1987, 185
      - 194e vergadering, 1987, 186
      - 196e vergadering, 1987, 187
      - 197e - 199e vergadering, 1987, 188; omslag
      - 200e vergadering, 1987, 189
      - 201e vergadering, 1987, 190
      - 202e vergadering, deel I 1988, 191
      - 202e vergadering, deel II 1988, 192; omslag
    - Kopieën van agenda's, afsprakenlijsten en notulen van vergaderingen van het Dagelijks Bestuur en correspondentie met het ministerie van Onderwijs en Wetenschappen over de evaluatie van activiteiten van ZWO., 1986-1987; 193; 1 pak
- Stukken van bijzondere aard, B.
  - Organisatie en bestuur, B.1
    - Wet- en regelgeving, B.1.1
      - ZWO-wet, B.1.1.1
        - Stukken betreffende de ontwerpen van de Wet ZWO, waaronder de verslagen van de vergaderingen van de Tweede Kamer en het rapport van de voorbereidingscommissie ZWO., 1946-1950; 194; 1 pak
        - Correspondentie over het wetsontwerp en de Memorie van Toelichting bij het ontwerp van de ZWO-wet en reacties uit het veld op het wetsontwerp., 1946-1955; 195; 1 omslag
        - Correspondentie over de ZWO-wet met het ministerie van Onderwijs en Wetenschappen, waaronder stukken betreffende de interpretaties en adviezen over de vertegenwoordiging in de Raad van ZWO., 1961-1985; 196; 1 omslag
        - Stukken betreffende de voorbereiding op de wetswijziging ZWO-wet naar aanleiding van de Beleidsnota Universitair Onderzoek (BUOZ)., 1978-1984; 197; 1 omslag
      - NWO-wet, B.1.1.2
        - Stukken betreffende de voorbereidingen voor de NWO-wet en de daarbij horende reorganisatie bij ZWO., 1982-1983; 198-199; 2 omslagen
          - 1982, 198
          - 1983, 199
        - Correspondentie met verschillende organisaties uit het veld over het wetsontwerp NWO-wet, inclusief adviezen over het concept wetsontwerp., 1983; 200-201; 2 pakken
          - 1983, deel I, 200
          - 1983, deel II, 201
        - Correspondentie met de Vaste Commissie voor het Wetenschapsbeleid van de Tweede Kamer over het concept NWO-wet., 1985; 202; 1 pak
        - Kopieën van de agenda's en notulen van de Bestuursvergaderingen en Raadsvergaderingen over het Wetsvoorstel NWO-wet., 1985-1987; 203-205; 3 omslagen
          - 1985, 203
          - 1986, 204
          - 1987, 205
        - Correspondentie met het ministerie van Onderwijs en Wetenschappen en interne correspondentie betreffende het voorstel voor de Wet op de Nederlandse organisatie voor Wetenschappelijk Onderzoek (NWO-wet); correspondentie over het eventueel samenvoegen van ZWO met de Stichting voor de Technische Wetenschappen (STW)., 1986; 206; 1 omslag